【裁判字號】    97,審交訴,184
【裁判日期】    971107
【裁判案由】    公共危險等
【裁判全文】
臺灣高雄地方法院刑事判決           97年度審交訴字第184號
公  訴  人  臺灣高雄地方法院檢察署檢察官
被      告  甲○○
上列被告因公共危險等案件，經檢察官提起公訴（97年度調偵字
第518 號），被告就被訴事實為有罪之陳述，經告知簡式審判程
序之旨，並聽取被告與公訴人之意見後，本院合議庭裁定由受命
法官獨任進行簡式審判程序，本院判決如下：
    主  文
甲○○犯不能安全駕駛動力交通工具罪，累犯，處有期徒刑參月
；又犯肇事致人傷害逃逸罪，累犯，處有期徒刑柒月。應執行有
期徒刑捌月。
    事  實
一、甲○○前於民國93年間，經本院以93年度交簡字第2209號判
    處有期徒刑3 月確定，並於93年11月17日易科罰金執行完畢
    。詎甲○○不知悔改，明知服用酒類不能安全駕駛動力交通
    工具，於97年2 月29日下午5 時30分許，在高雄縣梓官鄉○○○路邊，飲用啤酒3 瓶後，因酒醉已達不能安全駕駛動力
    交通工具之程度，仍於同日下午6 時許，駕駛牌照號碼9813
    -MG 號自用小客車離去，沿高雄縣梓官鄉○○○路由南往北
    方向行駛，而於同日下午6 時51分許，行經高雄縣梓官鄉○○○路64巷口時，適有丁○○騎乘牌照號碼PDG-789 號重型
    機車，搭載乙○○○沿高雄縣梓官鄉○○○路由北往南行駛
    至該處，詎甲○○因酒醉而駕車逆向行駛至對向車道，致撞
    擊丁○○騎乘之重型機車而肇事，丁○○因而受有頭部外傷
    併上唇撕裂傷、下顎骨骨折、門齒多顆斷裂、左大腿外傷性
    皮瓣撕裂傷（19公分）、左小腿外傷性皮瓣撕裂傷（12公分
    、左手第五掌骨骨折、左手中指撕裂傷（6 公分）等傷害，
    乙○○○則受有左膝擦傷、左手挫傷等傷害（過失傷害部分
    ，均因撤回告訴而不起訴處分確定）。甲○○駕駛動力交通
    工具肇事，致丁○○、乙○○○受有前揭傷害後，竟僅下車
    表示要負責等語，而未採取救護行為或報警處理，即逕自駕
    車離開現場，因當日丁○○堂弟即廖學地騎乘機車在丁○○
    後方，而目睹肇事經過，並記下甲○○駕駛之車牌號碼報警
    處理，經警於同日晚間8 時許，在甲○○位於高雄縣彌陀鄉
    ○○路1 巷40號住處查獲，將甲○○帶回警局，而於同日晚
    間9 時7 分許，以酒精測試器測得甲○○吐氣中酒精濃度達
    每公升0.97毫克，始查獲上情。
二、案經高雄市政府警察局岡山分局報告臺灣高雄地方法院檢察
    署檢察官偵查起訴。
    理  由
一、本件被告所犯係死刑、無期徒刑、最輕本刑為3 年以上有期
    徒刑以外之罪，其於準備程序中就被訴事實為有罪之陳述，
    經法官告知簡式審判程序之旨，並聽取公訴人及被告之意見
    後，本院依刑事訴訟法第273 條之1 第1 項之規定，裁定進
    行簡式審判程序。
二、訊據被告對於上揭犯罪事實坦承不諱，核與證人即丁○○、
    乙○○○、廖學地證述情節相符，並有現場照片16張、被告
    車輛照片5 張、診斷證明書2 份、酒精濃度測定值2 紙，以
    及道路交通事故現場圖、道路交通事故調查報告表、刑法第
    185 條之3 案件測試觀察紀錄表報告書各1 份附卷可稽。
三、按人之呼氣酒精濃度每公升達0.55毫克時，平衡感與判斷力
    障礙度增高，會有精神錯亂，平衡感受損等現象，其肇事率
    為正常人之10倍，被告酒後駕車經測得其吐氣酒精濃度，已
    達每公升0.97毫克，有酒精濃度測定值1 紙在卷可參，且被
    告於查獲過程，有多話之情事，亦有刑法第185 條之3 案件
    測試觀察紀錄表報告書1 紙附卷可憑，足認被告確因酒醉而
    致使駕駛判斷力欠佳，已達無法正常且安全駕駛動力交通工
    具之程度，是被告上揭服用酒類不能安全駕駛動力交通工具
    而駕駛之犯行，應堪認定。
四、被告駕駛牌照號碼9813-MG 號自用小客車，於97年2 月29日
    下午6 時51分許，行經高雄縣梓官鄉○○○路64巷口時，駕
    車撞擊騎乘機車之丁○○，致丁○○受有頭部外傷併上唇撕
    裂傷、下顎骨骨折、門齒多顆斷裂、左大腿外傷性皮瓣撕裂
    傷（19公分）、左小腿外傷性皮瓣撕裂傷（12公分、左手第
    五掌骨骨折、左手中指撕裂傷（6 公分）等傷害，而乘坐丁○○騎乘機車之乘客乙○○○則受有左膝擦傷、左手挫傷等
    傷害，被告未採取救護行為，亦未報警處理，即自駕車離開
    現場等情，則據證人廖學地於警詢及偵查中證述甚詳，並有
    診斷證明書2 紙在卷可查，以丁○○所受傷勢非輕，需求助
    他人送醫急救，絕無可能表示身體無礙而同意被告先行離去
    ，且被告亦供承確有肇事逃逸之事實，而堪認定。
五、核被告所為，係犯刑法第185 條之3 之服用酒類，不能安全
    駕駛動力交通工具而駕駛罪、同法第185 條之4 之肇事逃逸
    罪。被告所犯上開2 罪間，犯意各別，構成要件互異，侵害
    之法益亦不相同而為個別獨立之行為，應予分論併罰。被告
    前於93年間，經本院以93年度交簡字第2209號判處有期徒刑
    3 月確定，並於93年11月17日易科罰金執行完畢，有臺灣高
    等法院被告前案紀錄表1 份在卷可證，被告於有期徒刑執行
    完畢後，5 年內再故意犯本件有期徒刑以上之2 罪，均為累
    犯，應依刑法第47條第1 項規定加重其刑。本院審酌被告酒
    後駕車對公眾交通安全造成相當程度危害，且因未遵守道路
    交通規則肇致本件道路交通事故，造成丁○○、乙○○○受
    有前揭傷害，被告駕車肇事後，未為救護，逕自駕車逃逸，
    罔顧人命安全，原不宜輕罰，惟念及被告犯後坦承犯行，態
    度尚稱良好，且與丁○○、乙○○○達成調解，賠償其等所
    受損害，有調解書1 份附卷可稽，然被告自97年4 月29日成
    立調解迄今，尚未完全依調解書之約定為履行等一切情狀，
    分別量處如主文所示之刑，並定其應執行刑如主文所示。
據上論斷，應依刑事訴訟法第273 條之1 第1 項、第299 條第1
項前段，刑法第185 條之3 、第185 條之4 、第47條第1 項、第
51條第5 款，刑法施行法第1 條之1 第1 項，判決如主文。
本案經檢察官丙○○到庭執行職務。
中    華    民    國    97    年    11    月    7     日
                  交通法庭  法  官  高增泓
以上正本證明與原本無異。
如不服本判決，應於送達後10日內，向本院提出上訴狀。
                            書記官  黃麗玉
中    華    民    國    97    年    11    月    7     日
附錄本案論罪科刑法條全文：
刑法第185條之3
服用毒品、麻醉藥品、酒類或其他相類之物，不能安全駕駛動力
交通工具而駕駛者，處1 年以下有期徒刑、拘役或科或併科15萬
元以下罰金。
刑法第185 條之4
駕駛動力交通工具肇事，致人死傷而逃逸者，處6 月以上5 年以
下有期徒刑。


司法院資訊處製作；財團法人民間司法改革基金會備份。
